臺灣南投地方法院刑事判決
111年度易字第36號
公  訴  人  臺灣南投地方檢察署檢察官 
被      告  李韋萱





上列被告因詐欺等案件，經檢察官提起公訴（110年度偵字第501
6號、110年度偵字第5017號、110年度偵字第5087號），被告於
準備程序中就被訴事實為有罪之陳述，經告知簡式審判程序之旨
，並聽取公訴人及被告之意見後，經本院合議庭裁定改由受命法
官獨任行簡式審判程序，判決如下：
    主      文
乙○○犯如附表一各編號「罪名及宣告刑」欄所示之罪，分別處如
附表一各編號「罪名及宣告刑」欄所示之刑及沒收；應執行有期
徒刑陸月，如易科罰金，以新臺幣壹仟元折算壹日。
    事實及理由
一、本案犯罪事實及證據，除犯罪事實欄㈢第5行，「駕照、身
    分證各1張」之記載更正為「駕照、身分證及健保卡各1張」
    ，及證據部分補充「告訴人戊○○於本院審理時之證述」、「
    被害人丁○○於本院審理時之證述」、「被告乙○○於本院審理
    時之自白」外，餘均引用檢察官起訴書之記載（如附件一）
    。
二、論罪科刑之理由：
  ㈠核被告乙○○所為，就附表一編號1、3、4部分，係犯刑法第32
    0條第1項竊盜罪；就附表一編號2部分，係犯刑法第339條第
    1項之詐欺取財罪。而被告於如附表一編號2所示時地，詐取
    兒童用書包、可托運式提袋等商品之行為，係基於單一之詐
    欺取財犯意所為，於密切接近之時地，侵害同一財產法益，
    各行為之獨立性極為薄弱，依一般社會健全觀念，應視為數
    個舉動之接續施行，認係屬接續犯之包括一罪；然公訴意旨
    以被告就附表一編號2所示，持所竊得被害人丁○○之國泰世
    華商業銀行信用卡，佯以丁○○名義，詐取前揭等物犯行，屬
    犯意各別、行為互異，應予分論併罰等節，尚有誤會。另被
    告所為上開竊盜、詐欺取財犯行，犯意各別、行為互殊，應
    予分論併罰。
  ㈡查被告乙○○前於民國107年間因竊盜案件，經臺灣宜蘭地方法
    院以107年度簡字第558號判決判處有期徒刑2月確定，被告
    於107年12月22日易科罰金執行完畢等情，此有臺灣高等法
    院被告前案紀錄表附卷可憑。被告於受有期徒刑執行完畢後
    ，5年內故意再犯本案有期徒刑以上之罪，為累犯，本院衡
    酌司法院大法官第775號解釋之意旨，認為本案犯行與前開
    構成累犯之前案均屬故意犯之，且均屬侵害財產法益，足見
    其對刑罰反應能力薄弱，如果加重其最低法定本刑，並無司
    法院大法官釋字第775號所指罪刑不相當之情形，是均依刑
    法第47條第1項之規定加重其刑。
  ㈢以行為人責任為基礎，審酌被告正值青年，不思依循正途賺
    取財物，竟為一己之利，以起訴書所載之方式竊取被害人等
    之財物，兼以持竊取之信用卡盜刷購物，侵害他人之財產權
    ，顯然缺乏尊重他人財產權之觀念，所為實有不該；兼衡其
    犯後坦承犯行，迄至本案終結前未與被害人等達成和解等犯
    後態度，以及其自述高職畢業之智識程度，目前因病無法工
    作、經濟情況清寒、育有1名未成年子女等家庭生活狀況（
    見院卷第376頁）；暨本案犯罪之動機、目的、手段、犯罪
    所生危害、詐得之金額及犯罪情節等一切情形，分別量處如
    主文所示之刑，並諭知易科罰金之折算標準，並定應執行刑
    ，及諭知易科罰金之折算標準。
三、沒收部分：
  ㈠按犯罪所得，屬於犯罪行為人者，沒收之；於全部或一部不
    能沒收或不宜執行沒收時，追徵其價額。刑法第38條之1第1
    項前段、第3項定有明文。查被告就附表一犯罪事實欄編號1
    、3、4所示犯行，分別竊得現金3,000元、現金10,000元、I
    CASH卡1張、錢包1個、現金50,000元等物，及附表一編號2
    所詐得之兒童用書包、可托運式提袋等物，均屬被告本案犯
    罪所得之物，均未據扣案，依刑法第38條之1第1項前段規定
    於被告所犯附表一各編號罪刑項下宣告沒收，於全部或一部
    不能沒收或不宜執行沒收時，依同條第3項之規定，追徵其
    價額。
  ㈡被告於附表一編號1竊盜犯行部分，所竊得丁○○之錢包1個、
    身分證1張、健保卡1張、信用卡5張，及附表一編號3部分，
    竊取戊○○所有錢包1個、身分證1張、健保卡1張、信用卡2張
    ，分別已發還被害人丁○○、戊○○，此有贓物認領保管單2份
    （見警一卷第35頁、警三卷第22頁）在卷為證，則此部分犯
    罪所得之物既已實際發還被害人，依刑法第38條之1第5項規
    定，不予宣告沒收。另就附表一編號1、3犯罪事實，所竊得
    丁○○之國泰商銀信用卡、汽車駕照及機車駕照，及戊○○之駕
    照等物，固屬被告該部分犯行之犯罪所得，然未據扣案，且
    該等物品屬被害人專屬物品，於被害人申請掛失並補發後，
    原有物品即失其功用，且沒收該物欠缺刑法上之重要性，依
    刑法第38條之2第2項之規定，不予宣告沒收。
據上論斷，應依刑事訴訟法第273條之1第1項、第299條第1項前
段規定，判決如主文。
本案經檢察官黃慧倫提起公訴，檢察官林孟賢到庭執行職務。
中　　華　　民　　國　　111 　年　　9 　　月　　30　　日
　　　　　　　　　刑事第三庭    法　官　劉彥宏
以上正本與原本無異。
如不服本判決應於收受送達後20日內向本院提出上訴書狀，並應
敘述具體理由；其未敘述上訴理由者，應於上訴期間屆滿後20日
內向本院補提理由書（均須按他造當事人之人數附繕本）「切勿
逕送上級法院」。
告訴人或被害人如對於本判決不服者，應具備理由請求檢察官上
訴，其上訴期間之計算係以檢察官收受判決正本之日期為準。
                                書記官  劉  綺
中　　華　　民　　國　　111 　年　　10　　月　　3 　　日

附錄本案論罪科刑法條：
中華民國刑法第320條第1項
意圖為自己或第三人不法之所有，而竊取他人之動產者，為竊盜
罪，處5年以下有期徒刑、拘役或50萬元以下罰金。
中華民國刑法第339條第1項
意圖為自己或第三人不法之所有，以詐術使人將本人或第三人之
物交付者，處5年以下有期徒刑、拘役或科或併科50萬元以下罰
金。

附表一：
編號 犯罪事實 罪名及宣告刑 1 如起訴書犯罪事實欄㈠之犯罪事實 乙○○犯竊盜罪，累犯，處有期徒刑參月，如易科罰金，以新臺幣壹仟元折算壹日。犯罪所得新臺幣參仟元沒收，於全部或一部不能沒收或不宜執行沒收時，追徵其價額。 2 如起訴書犯罪事實欄㈡之犯罪事實 乙○○犯詐欺取財罪，累犯，處有期徒刑參月，如易科罰金，以新臺幣壹仟元折算壹日。犯罪所得兒童用書包1個、可托運式提袋2個均沒收，於全部或一部不能沒收或不宜執行沒收時，追徵其價額。 3 如起訴書犯罪事實欄㈢之犯罪事實 乙○○犯竊盜罪，累犯，處有期徒刑參月，如易科罰金，以新臺幣壹仟元折算壹日。犯罪所得新臺幣壹萬元、ICASH卡1張均沒收，於全部或一部不能沒收或不宜執行沒收時，追徵其價額。 4 如起訴書犯罪事實欄㈣之犯罪事實 乙○○犯竊盜罪，累犯，處有期徒刑參月，如易科罰金，以新臺幣壹仟元折算壹日。犯罪所得新臺幣伍萬元、皮包壹個均沒收，於全部或一部不能沒收或不宜執行沒收時，追徵其價額。 

附件一：
臺灣南投地方檢察署檢察官起訴書
                                     110年度偵字第5016號
                                     110年度偵字第5017號
                                     110年度偵字第5087號
　　被　　　告　乙○○　女　43歲（民國00年0月00日生）
　　　　　　　　　　　　住南投縣○里鎮○○里○○街00號
　　　　　　　　　　　　國民身分證統一編號：Z000000000號
上列被告因竊盜案件，已經偵查終結，認應提起公訴，茲將犯罪
事實及證據並所犯法條分敘如下：
　　　　犯罪事實
一、乙○○前因竊盜案件，經臺灣宜蘭地方法院以107年度簡字第5
    58號判決處有期徒刑2月確定，甫於民國107年12月22日易科
    罰金執行完畢，又前因多次竊盜、偽造文書案件，經定應執
    行刑並入監服刑後，嗣於110年2月5日因保外就醫出監，現
    仍在保外就醫中。詎猶不知悔改，竟分為下列犯行：
(一)於110年9月2日下午2時30分許，意圖為自己不法之所有，基
    於竊盜之犯意，利用至丁○○斯時位在南投縣○里鎮○○路0段00
    號5樓租屋處從事清潔事務之便，趁丁○○不注意之際，徒手
    竊取丁○○置放在樓梯間之錢包1個得手（內含現金新臺幣【
    下同】3000元、身分證、健保卡、汽機車駕照各1張、國泰
    世華商業銀行信用卡及其他銀行信用卡共6張等物品），並
    將該錢包棄置在南投縣○里鎮○○路0段000號旁道路（錢包、
    身分證、健保卡及信用卡5張，經民眾張貴玲拾獲後交予警
    察，業已發還丁○○）。
(二)其後，乙○○意圖為自己不法之所有，基於詐欺取財之犯意，
    分於110年9月2日下午2時32分許、同日下午2時35分許，持
    前揭竊得之丁○○所申辦國泰世華商業銀行卡號000000000000
    XXXX（號碼詳卷）號信用卡，至南投縣○里鎮○○路00號之鳳
    妃皮件百貨行，向不知情之鳳妃皮件百貨行負責人丙○○表示
    要結帳購買兒童用書包、可托運式提袋等物品，再假冒為丁○○本人，出示丁○○上開信用卡供丙○○操作刷卡機而消費2000
    元及1100元，使丙○○陷於錯誤，同意乙○○刷卡付費，並交付
    上開商品予乙○○，足生損害於丁○○、丙○○及國泰世華商業銀
    行。
(三)乙○○意圖為自己不法之所有，於110年9月2日下午2時56分許
    ，騎乘車牌號碼000-0000號普通重型機車，至南投縣○里鎮○○街00號之寢具店，趁店員戊○○不注意之際，徒手竊取戊○○
    置放在店內之錢包1個得手（內有現金1萬元、駕照、身分證
    各1張、信用卡2張、戊○○之配偶江承育申辦之ICASH卡1張等
    物品，其中駕照、身分證及信用卡，業已發還戊○○）。其後
    ，乙○○將竊得之ICASH卡置放在其位在南投縣○里鎮○○街00號
    住處客廳桌上，其不知情之女兒李○如（99年9月生，姓名詳
    卷）於110年9月6日下午返家後因飢餓之故，乃於同日下午4
    時39分許、下午4時41分許，持上開ICASH卡至南投縣○里鎮0
    0○0號之統一超商育溪門市，以扣抵點數折抵消費金額方式
    ，購買麵包等商品，共計折抵52元。嗣戊○○發現上開ICASH
    遭人使用而報警，經警調閱上開超商店內監視錄影畫面，始
    悉上情（所涉詐欺罪，另案為不起訴處分）。
(四)乙○○意圖為自己不法之所有，於110年9月6日下午5時26分許
    ，騎乘車牌號碼000-0000號普通重型機車，至南投縣○里鎮○○路000號之沙威瑪餐食店，趁甲○○不注意之際，徒手竊取甲○○之皮包1個（內有現金約5萬元）得手。
二、案經戊○○、甲○○告訴及南投縣政府警察局埔里分局報告偵辦
    。
　　　　證據並所犯法條
一、證據清單及待證事實：
編號 證據名稱 待證事實  1 被告乙○○於警詢及偵查中之供述 坦承全部犯罪事實。  2 證人即被害人丁○○於警詢時之證述 證明其所有之錢包於犯罪事實一（一）所載時地遭竊取，及其申辦之國泰世華商業銀行信用卡遭盜刷消費之事實。  3 證人即告訴人戊○○於警詢時之證述 證明其所有之錢包於犯罪事實一（三）所載時地遭竊取之事實。  4 證人即告訴人甲○○於警詢時之證述 證明其所有之皮包於犯罪事實一（四）所載時地遭竊取之事實。  5 證人張貴玲於警詢時之證述 證明其於110年9月3日上午9時30分許，在南投縣○里鎮○○路0段000號旁道路拾獲被害人丁○○遭竊取之錢包之過程。  6 證人即被害人丙○○於警詢時之證述 證明犯罪事實一(二)所載事實經過。  7 贓物認領保管單2張（具領人各為被害人丁○○、告訴人戊○○）、鳳妃皮件百貨行提供之監視錄影器畫面擷取翻拍照片8張、國泰世華商業銀行提供之刷卡消費明細資料、南投縣政府警察局埔里分局搜索扣押筆錄、扣押物品目錄表各2份、南投縣○里鎮○○街00號之寢具店提供之監視錄影器畫面擷取翻拍照片暨蒐證照片共4張、南投縣○里鎮○○路000號之沙威瑪餐食店提供之監視錄影器畫面擷取翻拍照片4張 佐證本件全部犯罪事實。 
二、核被告所為，係犯刑法第320條第1項之竊盜罪嫌（3罪）、
    同法第339條第1項之詐欺取財罪嫌（2罪）。被告所犯上開
    各罪間，犯意各別，行為互異，請予以分論併罰。又被告於
    前揭有期徒刑執行完畢後，於5年內故意再犯本件有期徒刑以
    上之罪，為累犯，請依刑法第47條第1項之規定，加重其刑。
    被告竊盜所得財物，為其犯罪所得，部分尚未發還被害人，
    請依刑法第38條之之1第1項前段之規定宣告沒收，並於全部
    或一部不能沒收或不宜執行沒收時，依同條第3項之規定，追徵
    其價額。
三、至告訴及報告意旨認被告於犯罪事實一（二）所為，係涉犯
    刑法第210條之偽造文書罪嫌部分，因本案被告盜刷告訴人
    丁○○之信用卡消費時，無庸另在簽單上簽名，是此部分應屬
    誤載；又認被告於犯罪事實一（一）所載時地，尚有竊得信
    用卡2張，於犯罪事實一(三)所載時地，另竊得悠遊卡1張、
    家樂福禮券2張（約價值500元）、紅包袋1個（內有現金100
    0元）、美金1元，及於犯罪事實一(四)所載時地，尚有竊得
    現金3萬元部分，無非係以告訴人丁○○、戊○○、甲○○之指述
    作為依據，然被告就此部分業已否認，且並無其他客觀證據
    足以佐證被告確有行竊上開物品，是依現有證據，尚難遽認
    被告有行竊前揭各該物品之情事。此外，查無其他積極證據
    足認被告確有於上開3時地另竊得該等財物，惟此部分若成
    立犯罪，因與前開起訴事實屬同一行為，爰不另為不起訴處
    分，附此敘明。
四、依刑事訴訟法第251條第1項提起公訴。
　　此　致
臺灣南投地方法院
中　　華　　民　　國　 110　　年　　11　　月　　10　　日
　　　　　　　　　　　　　　　檢察官  　黃慧倫
本件正本證明與原本無異
中　　華　　民　　國　 110　　年　　11　　月　　30　　日
                              書記官    黃裕冠
附錄本案所犯法條全文 
中華民國刑法第320條第1項
意圖為自己或第三人不法之所有，而竊取他人之動產者，為竊盜
罪，處 5 年以下有期徒刑、拘役或 50 萬元以下罰金。
意圖為自己或第三人不法之利益，而竊佔他人之不動產者，依前
項之規定處斷。
前二項之未遂犯罰之。
中華民國刑法第339條第1項
（普通詐欺罪）
意圖為自己或第三人不法之所有，以詐術使人將本人或第三人之
物交付者，處 5 年以下有期徒刑、拘役或科或併科 50 萬元以
下罰金。
以前項方法得財產上不法之利益或使第三人得之者，亦同。
前二項之未遂犯罰之。